臺灣屏東地方法院刑事判決　　　　　　　100年度訴字第737號
公　訴　人　臺灣屏東地方法院檢察署檢察官
被　　　告　萬筱明
上列被告因違反毒品危害防制條例案件，經檢察官提起公訴（10
0 年度毒偵字第604 號、第1207號），被告於準備程序就被訴事
實為有罪之陳述，本院合議庭裁定由受命法官獨任進行簡式審判
程序，並予判決如下：
    主  文
萬筱明施用第二級毒品，累犯，處有期徒刑伍月；又施用第一級
毒品，累犯，處有期徒刑玖月，扣案之第一級毒品海洛因壹包（
驗餘淨重零點零零參公克）沒收銷燬；又施用第二級毒品，累犯
，處有期徒刑陸月。應執行有期徒刑壹年肆月，扣案之第一級毒
品海洛因壹包（驗餘淨重零點零零參公克）沒收銷燬。
    事  實
一、萬筱明前於民國85年間因違反毒品危害防制條例案件，經臺
    灣高雄地方法院於97年11月12日以97年度易緝字第132 號裁
    定送觀察、勒戒後，認有繼續施用毒品之傾向，再送戒治處
    所施以強制戒治後，認已無繼續施用毒品之傾向，於98年12
    月16日停止戒治，所餘戒治期間付保護管束，嗣於99年6 月
    7 日保護管束期滿，未經撤銷視為執行完畢，復於97年間另
    因竊盜案件，經臺灣高雄地方法院以97年度易緝字第132 號
    判處有期徒刑4 月確定，迄99年3 月17日執行完畢。詎猶不
    知悔改，明知海洛因及甲基安非他命分屬第一、二級毒品，
    不得持有及施用，仍分別基於施用第一、二級毒品之犯意，
    於：
  (一)100 年2 月9 日下午6 時許，在屏東市○○路路邊，以將甲
    基安非他命放入玻璃球燒烤之方式，施用第二級毒品甲基安
    非他命1 次。嗣於100 年2 月11日因竊盜案件為員警查獲，
    復徵得其同意後採尿送驗，檢出甲基安非他命陽性反應，始
    悉上情。
  (二)100 年3 月5 日某時，在不詳地點，以將海洛因置於針筒內
    注射之方式，施用第一級毒品海洛因1 次；復於同月7 日某
    時，在不詳地點，以將甲基安非他命置入玻璃球燒烤之方式
    ，施用第二級毒品甲基安非他命1 次。嗣於100 年3 月8 日
    上午11時30分許，在屏東縣萬丹鄉○○路段處，為警盤查而
    查獲，並扣得海洛因1 包（驗餘淨重0.003 公克）。復徵得
    其同意後採尿送驗，檢出海洛因代謝後之嗎啡及甲基安非他
    命陽性反應，始悉上情。
二、案經屏東縣政府警察局屏東分局報請臺灣屏東地方法院檢察
    署檢察官偵查起訴。
    理  由
一、本案被告萬筱明所犯施用毒品案件，並非法定刑為死刑、無
    期徒刑或最輕本刑3 年以上有期徒刑之罪，亦非高等法院管
    轄第一審之案件，而被告於本院準備程序中就被訴事實為有
    罪之陳述，本院合議庭乃裁定由受命法官獨任進行簡式審判
    程序。又簡式審判程序之證據調查，依刑事訴訟法第273 條
    之2 規定，不受同法第159 條第1 項審判外陳述排除之限制
    ，再被告對於卷內之各項證據，亦不爭執證據能力，故卷內
    所列之各項證據，自得作為證據，先予敘明。
二、上開犯罪事實，均業經被告萬筱明於本院審理時均坦承不諱
    ，且被告先後為警查獲時，其採尿送驗結果確分別呈甲基安
    非他命陽性反應，及嗎啡（即海洛因水解後之反應）、甲基
    安非他命之陽性反應，分別有屏東縣政府警察局屏東分局毒
    品案件涉嫌人尿液採證編號姓名對照表、臺灣檢驗科技股份
    有限公司濫用藥物檢驗報告各2 紙在卷可稽，扣案之第一級
    毒品海洛因1 小包，經警送高雄市立凱旋醫院鑑定具第一級
    毒品海洛因成份，亦有該院100 年3 月16日高市凱醫驗字第
    15629 號濫用藥物成品檢驗鑑定書1 份，附卷可查，上述鑑
    驗結果，係檢驗機關本於專業知識及以精密儀器或科學檢驗
    方法所得之結論，自可憑信。此外，復有偵查報告、扣押筆
    錄、扣押物品目錄表及採證照片共10張等在卷可考。綜上，
    足認被告上開任意性自白與事實相符，堪予採信。從而本件
    事證明確，被告犯行洵堪認定，應依法論科。
三、查93年修正施行之毒品危害防制條例就施用毒品者，祇於「
    初犯」及「5 年後再犯」二種情形，有其追訴條件之限制，
    即須於初犯經觀察、勒戒或強制戒治釋放後，5 年內均無施
    用毒品之行為，始能認其前所實施之觀察、勒戒或強制戒治
    已足遮斷毒癮，而得於5 年後再犯時，再予適用初犯之規定
    ，重行觀察、勒戒等程式。倘5 年內已經再犯，被依法追訴
    處罰，縱其第3 次（或第3 次以上）施用毒品之時間在初犯
    釋放5 年以後，即與「5 年後再犯」之情形有別，且因已於
    「5 年內再犯」，顯見其再犯率甚高，原實施觀察、勒戒或
    強制戒治，已無法收其實效，而無5 年戒斷期之存在，自無
    再經觀察、勒戒及強制戒治之必要，應由檢察官逕行起訴（
    最高法院95年度台非字第59號、第65號判決意旨、95年度第
    7 次刑庭會議決議意旨參照）。本件被告於觀察勒戒及強制
    戒治後5 年內再犯本件施用毒品之犯行，有其臺灣高等法院
    被告前案紀錄表在卷可查，參諸前揭判決及決議意旨，自無
    再經觀察、勒戒及強制戒治之必要，本院自應依法就被告本
    次施用毒品之犯行予以論罪科刑，併予敘明。
四、查海洛因、甲基安非他命分別係屬毒品危害防制條例第2 條
    第2 項第1 款、第2 款所稱之第一級、第二級毒品，均不得
    持有、施用，被告竟持以施用，是核被告就事實欄一(一)部分
    所為，係犯所為毒品危害防制條例第10條第2 項之施用第二
    級毒品罪，就事實欄一(二)部分所為，分別係犯毒品危害防制
    條例第10條第1 項、第2 項之施用第一級毒品、施用第二級
    毒品罪。被告先後3 次施用第一級毒品海洛因與第二級毒品
    甲基安非他命之施用方式及時、地有別業已如事實欄所述，
    是其犯意各別、行為互殊，而應予分論併罰；被告於施用前
    後持有第一級毒品海洛因、第二級毒品甲基安非他命之低度
    行為應被該次施用之高度行為所吸收，不另論罪。另被告有
    上揭事實欄所示經有期徒刑宣告及執行完畢之情形，有前開
    前案紀錄表在卷可按，被告於有期徒刑執行完畢5 年以內故
    意再犯本件均為有期徒刑以上之罪，就上揭各犯行均構成累
    犯，均應依刑法第47條第1 項規定予以加重其刑。爰審酌被
    告前已有因施用毒品經觀察勒戒及強制戒治之執行，然未能
    因此知所警惕、謹慎行止，仍不思自律，猶自陷於毒癮之害
    ，復犯下本件先後3 次之施用毒品犯行，原不宜寬貸，惟念
    其施用毒品乃自戕行為，被告復已坦承罪行，犯後態度尚可
    等一切情狀，量處如主文所示之刑，並定其應執行刑。
五、又扣案之第一級毒品海洛因1 小包（驗餘淨重合計0.03公克
    ），係查獲之毒品，至其包裝袋部分，依現行檢驗方式乃以
    刮除方式為之，袋上仍會摻殘若干毒品無法分離，故均應依
    毒品危害防制條例第18條第1 項前段之規定併宣告沒收銷燬
    之，附此敘明。
據上論斷，應依刑事訴訟法第299 條第1 項前段、第273 條之1
第1 項，毒品危害防制條例第10條第1 項、第2 項、第18條第1
項前段，刑法第11條前段、第47條第1 項、第51條第5 款，判決
如主文。
本案經檢察官許英輝到庭執行職務
中    華    民    國   100    年    9     月    20    日
                  刑事第四庭    法  官  李謀榮
以上正本證明與原本無異。
如不服本判決應於收受判決後10日內向本院提出上訴書狀，並
應敘述具體理由；其未敘述上訴理由者，應於上訴期間屆滿後
20日內向本院補提理由書（均須按他造當事人之人數附繕本）
「切勿逕送上級法院」。
中    華    民    國   100    年    9     月    20    日
                                書記官  蔡進吉
附錄本案論罪科刑法條：
毒品危害防制條例第10條
施用第一級毒品者，處6 月以上5 年以下有期徒刑。
施用第二級毒品者，處3 年以下有期徒刑。